【裁判字號】    94,訴,1022
【裁判日期】    950127
【裁判案由】    違反毒品危害防制條例
【裁判全文】
臺灣屏東地方法院刑事判決
94年度訴字第1022號
公  訴  人  臺灣屏東地方法院檢察署檢察官
被      告  甲○○
                    號（
上列被告因違反毒品危害防制條例案件, 經檢察官提起公訴（94
年度毒偵字第1757號）及移送併辦（94年度毒偵字第2809號）,
本院裁定依簡式審判程序審理, 判決如下:
    主  文
甲○○連續施用第一級毒品, 累犯, 處有期徒刑壹年貳月, 扣案
毒品海洛因壹包（含袋毛重零點玖公克）及注射針筒壹支均沒收
銷燬之。又施用第二級毒品, 累犯, 處有期徒刑伍月。應執行有
期徒刑壹年伍月, 扣案毒品海洛因壹包（含袋毛重零點玖公克）
及注射針筒壹支均沒收銷燬之。
    事  實
一、甲○○前於民國92年間因毒品案件, 為本院以92年度訴字第
    474 號判決判處有期徒刑1 年確定, 甫於93年12月27日執行
    完畢。其亦曾因施用毒品案件, 經法院裁定送強制戒治, 於
    93年1 月9 日執行完畢釋放。然其仍未戒除毒癮, 竟又於前
    開強制戒治完畢釋放後5 年內, 基於連續施用第一級毒品之
    概括犯意, 自94年3 月某日起至94年11月10日24時止, 以約
    每2 至3 天施用1 次之頻率及以針筒注射或摻入香菸吸食之
    方式, 在其位於屏東縣萬丹鄉○○村○○路○ 段110 巷15號
    住處內及萬丹鄉媽祖廟後面等處, 連續施用第一級毒品海洛
    因多次。另又基於施用第二級毒品之犯意, 於94年4 月4 日
    向前回溯72小時內某時, 在不詳處所, 以不詳方式, 施用第
    二級毒品甲基安非他命1 次。期間, 先於94年4 月4 日上午
    11時許, 經其同意後由警方採集尿液送驗而查獲, 復於94年
    11月12日19時30分許, 在上揭住處為警搜索查獲, 並扣得其
    所有第一級毒品海洛因1 包（含袋毛重0.9 公克）及供施用
    毒品海洛因之注射針筒1 支。
二、案經屏東縣警察局屏東、潮州分局報請臺灣屏東地方法院檢
    察署檢察官偵查起訴及移送併辦。甲○○於本院審理中逃匿
    , 經本院緝獲到案受審。
    理  由
一、上揭事實業據被告甲○○於於警訊及偵、審程序中坦承不諱
    , 且其第1 次為警查獲時所採集之尿液, 經送驗結果, 確呈
    嗎啡陽性及甲基安非他命陽性反應; 第2 次查獲時採集送驗
    之尿液則呈嗎啡陽性反應, 此分別有屏東縣警察局屏東分局
    辦理毒品藥品尿液姓名對照表、長榮大學尿液檢驗確認報告
    、屏東縣警察局潮州分局毒品案件涉嫌人尿液採証編號姓名
    對照表及台灣檢驗科技股份有限公司濫用藥物尿液檢驗報告
    各1 紙附卷供憑。又被告於94年11月2 日為警查獲時扣得之
    白粉1 包, 經查獲警局以臺灣尖端先進生技醫藥公司製作之
    毒品檢驗測試檢驗結果, 呈海洛因陽性反應, 其含袋毛重為
    0.9 公克, 此亦有屏東縣警察局潮州分局毒品類初步檢驗結
    果報告表在卷可稽。此外復有注射針筒1 支扣案供憑, 足證
    被告自白與事實相符。又被告前因施用毒品案件, 經法院裁
    定送強制戒治至93年1 月9 日執行完畢釋放一節, 有臺灣高
    等法院被告前案紀錄表1 份附卷可查, 本件事證已臻明確,
    被告犯行堪予認定。
二、按海洛因為第一級毒品, 甲基安非他命為第二級毒品, 毒品
    危害防制條例第2 條第2 項第1 、2 款分別定有明文。被告
    於經強制戒治期滿釋放後5 年內再度施用海洛因及甲基安非
    他命毒品, 核其所為, 係犯毒品危害防制條例第10條第1 項
    之施用第一級毒品罪及同條第2 項之施用第二級毒品罪。其
    持有毒品之行為均為施用毒品之犯行所吸收, 不另論罪。其
    所犯上開兩罪, 犯意各別, 罪名不同, 應分論併罰。被告先
    後連續施用第一級毒品之行為, 時間緊接, 所犯罪名相同,
    顯係基於概括犯意反覆為之, 為連續犯, 應依刑法第56條之
    規定以一罪論, 並加重其刑。又被告前有如事實欄所示之科
    刑及執行情形, 有臺灣高等法院被告前案紀錄表附卷足憑,
    其於刑之執行完畢後5 年內, 再犯本件有期徒刑之兩罪, 為
    累犯, 均應依法加重其刑, 且因其所犯施用第一級毒品罪部
    分, 同時有兩項刑之加重事由, 應依法遞加之。此外, 公訴
    人雖僅就被告於94年4 月2 日施用第一級毒品海洛因之犯行
    提起公訴, 然檢察官就犯罪事實一部起訴者, 其效力及於全
    部, 本案被告於94年3 月間某日至94年11月10日間, 在其住
    處及萬丹鄉媽祖廟等地連續施用第一級毒品海洛因之事實,
    雖未記載於起訴書之犯罪事實欄, 然與前揭已起訴部分, 有
    連續犯之關係, 已如前述, 本院自應就屬於裁判上一罪之該
    部犯罪事實一併加以裁判。爰審酌被告之智識程度、曾有違
    反麻醉藥品管理條例、肅清煙毒條例及毒品危害防制條例等
    多項犯罪前科（卷附臺灣高等法院被告前案紀錄表參照）,
    素行不佳, 本件犯罪動機、施用毒品之頻率、次數、方法,
    其前已有施用毒品犯行, 經強制戒治及受徒刑之執行後, 仍
    無法戒除毒癮而再度施用, 且施用兩種毒品, 顯見毒癮非輕
    , 戒毒意志薄弱, 惟於本院審理中坦承犯行, 態度尚稱良好
    等一切情狀, 分別量處如主文所示之刑, 並合併定其應執行
    之刑, 以資懲儆。扣案海洛因1 包, 含袋毛重計0.9 公克,
    為查獲之毒品, 而其包裝袋衡情已附著毒品, 難以析離, 故
    應將其整體視為毒品, 一併依毒品危害防制條例第18條第1
    項前段規定諭知沒收銷燬之。至扣案注射針筒1 支乃供被告
    施打第一級毒品海洛因之工具, 業據被告供明, 是衡情其內
    亦含有海洛因殘餘成份, 難以析離, 經查獲警局以臺灣尖端
    先進生技醫藥股份有限公司製造之毒品簡易快速篩檢試劑對
    該扣案針筒檢驗結果, 果呈海洛因陽性反應, 故亦應該針筒
    視為毒品之一部, 而併依毒品危害防制條例第18條第1 項前
    段規定諭知沒收銷燬之。
據上論斷, 應依刑事訴訟法273 條之1 第1 項、第299 條第1 項
前段, 毒品危害防制條例第10條第1 項、第2 項、第18條第1 項
前段, 刑法第11條、第56條、第47條、第51條第5 款, 判決如主
文。
中    華    民    國    95    年    1     月    27    日
                  刑事第四庭    法  官  王以齊
以上正本證明與原本無異。
如不服本判決應於收受本判決送達後十日內向本院提出上訴書狀
，其未敘述上訴理由者，並得於提起上訴後十日內向本院補提理
由書狀（均須按他造當事人之人數附繕本）「切勿逕送上級法院
」
中    華    民    國    95    年    1     月    27    日
                                書記官  盧姝伶
附錄本判決論罪法條
毒品危害防制條例第10條：
施用第一級毒品者,處6月以上5年以下有期徒刑。
施用第二級毒品者,處3年以下有期徒刑。


司法院資訊處製作；財團法人民間司法改革基金會備份。
